【裁判字號】    97,交聲,1048
【裁判日期】    970730
【裁判案由】    聲明異議
【裁判全文】
臺灣高雄地方法院交通事件裁定        97年度交聲字第1048號
原處分機關  交通部公路總局高雄區監理所
異  議  人  乙○○
上列受處分人因違反道路交通管理處罰條例案件，對於原處分機
關交通部公路總局高雄區監理所於民國97年5 月13日所為之處分
（原處分：高監營裁字裁80-B00000000號），聲明異議，本院裁
定如下：
    主  文
異議駁回。
    理  由
一、異議意旨略以：聲請人即異議人於民國97年4 月6 日上午6
    時15分許，沿高雄市○○○路（下稱三多三路）由東向西行
    駛，一路綠燈，在林森路口前看到紅燈而停駛，然變換綠燈
    通過林森路口時，經值勤員警攔下，並表示異議人在三多三
    路與忠孝路口闖紅燈，然伊一路綠燈，且當時是凌晨時間，
    林森路口與忠孝路口相隔逾200 公尺，員警並無照相或望遠
    鏡，另紅綠燈號誌係位於三多、修文街口，員警所稱之違規
    地點即三多、忠孝路口並無紅綠燈號誌，故伊並未闖越紅燈
    ，應是員警誤判等語。
二、按汽車駕駛人，行經有燈光號誌管制之交岔路口闖紅燈者，
    處新臺幣1,800 元以上5,400 元以下罰鍰，並記違規點數3
    點，道路交通管理處罰條例第53條第1 項、第63條第1 項第
    3 款分別載有明文。
三、經查：
（一）本件受處分人即異議人於97年4 月6 日上午6 時15分許，
      騎乘XD3-115 號重型機車，行經高雄市○○○路、忠孝路
      口闖越紅燈之事實，業據證人即查獲員警甲○○於本院證
      述：三多三路東向西方向之右側為苓雅分局轄區，異議人
      違規地點之忠孝路口與修文街口係共用一組紅綠燈，96年
      4 月6 日凌晨6 時15分許，伊與同事在三多三路與林森路
      口執行攔檢，伊同事先攔檢一名沿三多三路東向西行駛並
      闖越忠孝路口紅燈之男子，異議人也是以相同情況闖紅燈
      ，因此伊將異議人攔下來等語明確（見本院97年7 月16日
      訊問筆錄）；又員警於97年6 月19日上午6 時24分所拍攝
      之照片，除可看見忠孝路口之紅綠燈號誌外，尚可看見林
      森路口之號誌，而三多三路東向西經忠孝路、林森路，均
      為筆直暢通之道路，且視線清楚並無阻礙，況證人甲○○
      與異議人並不認識，彼此間亦無恩怨嫌隙，當不至任意構
      陷異議人有此違規之事實，況其到庭具結作證仍詳述異議
      人違規經過及取締之情況，其證言顯具可信，應堪認定。
（二）異議人雖辯稱三多三路、忠孝路口並無紅綠燈號誌等語。
      然而觀之三多三路、忠孝路口、修文街交岔路口之現場照
      片及現場圖可知，三多三路東向西之右側為忠孝二路，左
      側為修文街，修文街、忠孝路口與三多三路交岔路口係共
      用同一組交通號誌，有該照片及現場圖可資證明，是三多
      三路與忠孝路口確有運作之交通號誌無疑，異議人此部分
      辯解，並無足採。
（三）異議人復辯稱：以員警之視力在凌晨及200 公尺外之三多
      三路、林森路口，竟可認定異議人闖紅燈，顯難信服等語
      。然員警甲○○於本院調查時證述：當日攔檢時，日出比
      較慢，太陽沒有照射到三多三路，沒有逆光刺眼情形，且
      我的視力正常，當日有戴眼鏡，因此看得很清楚等語，並
      提出其於97年4 月17日視力檢查正常之健康檢查紀錄表在
      卷可參。而97年4 月6 日之日出時間為上午5 時47分，有
      交通部中央氣象局中華民國97年日出日沒時刻表在卷可憑
      ，是異議人違規時間即97年4 月6 日上午6 時15分許，已
      為日出之白天時間，而三多三路東向西經忠孝路、林森路
      ，均為筆直暢通之道路，且視線清楚並無阻礙業如上述，
      足認員警甲○○證述其於三多三路、林森路口即看見異議
      人在三多三路、忠孝路口違規闖紅燈一情，足資採信。
（三）綜上，異議人有闖越紅燈之事實無訛。故原處分機關援引
      道路交通管理處罰條例第53條第1 項予以處罰並記違規點
      數3 點，並無不當。異議人指摘原處分不當，為無理由。
四、據上論斷，應依道路交通案件處理辦法第19條，裁定如主文
    。
中    華    民    國    97    年    7     月    30    日
                  交通法庭  法  官 梁淑美
以上正本證明與原本無異。
如不服本裁定，應於收受送達後5 日內向本院提出抗告狀。
中    華    民    國    97    年    7     月    31    日
                            書記官 林麗文


司法院資訊處製作；財團法人民間司法改革基金會備份。
